【裁判字號】    92,交聲,517
【裁判日期】    920620
【裁判案由】    聲明異議
【裁判全文】
臺灣臺中地方法院交通事件裁定                    九十二年度交聲字第五一七號
    原處分機關  交通部公路局台中區監理所豐原監理站
    異議人即
    受處分人    格愛陞有限公司
    代表人      許介葛
右列受處分人因違反道路交通管理處罰條例案件，對於交通部公路局台中區監理所豐
原監理站九十二年四月二十八日所為之裁決（豐監稽違六三字第Ｚ00000000
號裁決書），聲明異議，本院裁定如左：
    主  文
異議駁回。
    理  由
一、原處分機關略以：本案係公路警察局第八警察隊舉發受處分人格愛陞有限公司所
    有之車號６Ｖ─４０１號自用大貨車，由盧炳健駕駛，於九十二年四月十六日八
    時四十七分許，在國道三號３４２公里南向處，因「汽車所有人允許無駕照之人
    駕車（駕駛人駕照吊扣中、日期91.09.18至92.12.17）」違規，受處分人不服提
    出申訴，該站於九十二年四月二十八日以豐監稽違六三字第Ｚ00000000
    號裁決書，裁處罰鍰處新台幣六萬元，並吊扣其汽車牌照三個月，於法並無不合
    等語。
二、本件異議人即受處分人略以：本公司以家電用品大批發買賣為主要業務，平日係
    利用大貨車往返載運配送，為提高公司員工使用車輛之安全注意，除於聘僱時詳
    細查證司機之駕駛執照資格外，並定期以書面聯絡通知單三申五令、加強宣導管
    理，同時針對具體事件公開懲戒以為警惕。本案關係人盧炳健因於下班時間酒後
    駕車遭吊扣駕照，其為免遭公司懲戒革職，乃蓄意加以隱瞞，若非本案東窗事發
    ，本公司實不易主動調查發覺，爰聲明異議云云。
三、按汽車駕駛人，駕駛執照吊扣期間駕駛大客車、聯結車者，汽車所有人及駕駛人
    各處新臺幣四萬元以上八萬元以下罰鍰，並吊扣牌照三個月，道路交通管理處罰
    條例第二十一條之一第一項第七款定有明文。復依違反道路交通管理事件統一裁
    罰標準表規定，違反道路交通管理處罰條例第二十一條之一第一項第七款者，汽
    車所有人及駕駛人各處罰鍰新臺幣六萬元整，汽車所有人並吊扣牌照三個月。另
    汽車所有人如已善盡查證駕駛人駕駛執照資格之注意，或縱加以相當注意而仍不
    免發生違規者，汽車所有人不受本條例之處罰，同條第三項亦定有明文。
四、經查：本件受處份人格愛陞有限公司僱用之司機盧炳健於駕駛吊扣期間仍駕駛異
    議人所有之車號６Ｖ─４０１號自用大貨車，於九十二年四月十六日八時四十七
    分許，行駛於國道三號３４２公里南向處，為警查獲之事實，此為異議人所是認
    ，並有舉發違反道路交通管理事件通知單一紙在卷足憑。異議人辯稱已善盡汽車
    所有人之注意義務，應依道路交通管理處罰條例第二十一條之一第三項之新法予
    以免罰云云，惟經本院傳訊證人盧炳健、陳晁謹到庭證稱：公司以宣導單宣導，
    但並未要求實際看證件等語（見本院九十二年六月十三日庭訊筆錄）。且異議人
    雖於僱用當時已盡審查駕駛人是否擁有合法有效駕駛執照資格之責任，惟在僱用
    期間仍應繼續對所屬車輛、駕駛人負管理責任，違規駕駛人盧炳健之駕駛執照於
    九十一年九月十八日遭吊扣至本件舉發違規時，已逾半年以上之久，異議人皆未
    發現，顯見異議人平時對該駕駛人仍有疏於管理之過失，則異議人所辯尚不足以
    認定為道路交通管理處罰條例第二十一條之一第三項所規定汽車所有人已善盡查
    證之注意或縱加以相當之注意而仍不免發生違規之規定，故異議人據此要求免罰
    ，並無理由。從而，原處分機關據以援引上開規定，裁處受處分人罰鍰新台幣六
    萬元整並吊扣牌照三個月，並無不當。本件異議為無理由，應予駁回。
據上論斷，應依道路交通管理處罰條例第八十七條第二項、道路交通案件處理辦法第
十九條，裁定如主文。
中      華      民      國    九十二    年      六      月    二十      日
                                        臺灣臺中地方法院交通法庭
                                            法  官  王  靜  秋
右正本證明與原本無異。
如不服本裁定應於送達後五日內向本院提出抗告狀。
                                            書記官
中      華      民      國    九十二    年    六      月   二十       日


司法院資訊處製作；財團法人民間司法改革基金會備份。
